ACORDAO-COMPLETO-2340810

ACÓRDÃO DE RELAÇÃO

ACÓRDÃO DE RELAÇÃO 722/2019 ATA 2/2019 - PRIMEIRA CÂMARA

Acórdão 722/2019-TCU-Primeira Câmara
Os Ministros do Tribunal de Contas da União, reunidos em sessão da Primeira Câmara, tendo em vista que os efeitos financeiros dos atos de admissão de pessoal em análise se exauriram antes de seu processamento pela Corte, ACORDAM, por unanimidade, com fundamento no art. 143, inciso II, do Regimento Interno, c/c o art. 7º da Resolução TCU nº 206, de 24/10/2007, em considerar prejudicados, por perda de objeto, os atos constantes deste processo, de acordo com os pareceres emitidos nos autos:
1. Processo TC-Processo 041.659/2018-0 (ATOS DE ADMISSÃO) 
	1.1. Interessados: Joseane Bessas Barbosa (XXX.194.556-XX) ; José Willians Simplício da Silva (XXX.612.224-XX) ; Kassia Priscilla Gonçalves de Almeida (XXX.294.952-XX) ; Kayena Delaix Zaqueo (XXX.621.282-XX) ; Larissa Canterle Caye (XXX.817.672-XX) ; Laura de Queiroz Bomdespacho (XXX.378.731-XX) ; Leonice Natalina Arruda do Amaral (XXX.651.301-XX) ; Lúcia Bento da Silva (XXX.529.602-XX) ; Luciana Scheidegger Almeida (XXX.357.952-XX) ; Ludmilla de Lima Cavallari (XXX.476.318-XX) ; Luís Fernando Bueno (XXX.818.672-XX) ; Lélia Ferreira Sampaio Rocha (XXX.891.682-XX) ; Maiane Vilanova Pequeno (XXX.048.572-XX) ; Marcela Irian Angélica Machado Marinho (XXX.899.519-XX) ; Márcia José Pedro (XXX.932.012-XX) ; Maria Enísia Soares de Souza (XXX.941.469-XX) ; Maria Furtado de Almeida Souza (XXX.055.712-XX) ; Maria Ivanilse Calderon Ribeiro (XXX.665.502-XX) ; Maria das Graças Freitas (XXX.050.708-XX) ; Maria dos Anjos Cunha Silva (XXX.546.302-XX) 
	1.2. Órgão/Entidade: Instituto Federal de Educação, Ciência e Tecnologia de Rondônia
	1.3. Relator: Ministro Walton Alencar Rodrigues
	1.4. Representante do Ministério Público: Procurador Sergio Ricardo Costa Caribé
	1.5. Unidade Técnica: Secretaria de Fiscalização de Pessoal (SEFIP) 
	1.6. Representação legal: não há.
	1.7. Determinações/Recomendações/Orientações: não há.

Primeira Câmara

Joseane Bessas Barbosa (XXX.194.556-XX); José Willians Simplício da Silva (XXX.612.224-XX); Kassia Priscilla Gonçalves de Almeida (XXX.294.952-XX); Kayena Delaix Zaqueo (XXX.621.282-XX); Larissa Canterle Caye (XXX.817.672-XX); Laura de Queiroz Bomdespacho (XXX.378.731-XX); Leonice Natalina Arruda do Amaral (XXX.651.301-XX); Lúcia Bento da Silva (XXX.529.602-XX); Luciana Scheidegger Almeida (XXX.357.952-XX); Ludmilla de Lima Cavallari (XXX.476.318-XX); Luís Fernando Bueno (XXX.818.672-XX); Lélia Ferreira Sampaio Rocha (XXX.891.682-XX); Maiane Vilanova Pequeno (XXX.048.572-XX); Marcela Irian Angélica Machado Marinho (XXX.899.519-XX); Márcia José Pedro (XXX.932.012-XX); Maria Enísia Soares de Souza (XXX.941.469-XX); Maria Furtado de Almeida Souza (XXX.055.712-XX); Maria Ivanilse Calderon Ribeiro (XXX.665.502-XX); Maria das Graças Freitas (XXX.050.708-XX); Maria dos Anjos Cunha Silva (XXX.546.302-XX)

WALTON ALENCAR RODRIGUES

não há.

Procurador Sergio Ricardo Costa Caribé

ATOS DE ADMISSÃO (ADS)

Secretaria de Fiscalização de Pessoal (SEFIP)